臺灣高雄地方法院刑事判決　　　　　　　94年度易字第1809號
公　訴　人　臺灣高雄地方法院檢察署檢察官
被　　　告　甲○○
　　　　　　　　　　2(現於臺灣高雄第二監獄)
上列被告因違反毒品危害防制條例案件, 經檢察官聲請逕以簡易
判決處刑（94年度毒偵字第6057號）及移送併辦 (94年度毒偵字
第7466號)， 本院受理後（94年度簡字第5472號），認為不宜以
簡易判決處刑，改以通常程序審理，於準備程序進行中，因被告
就被訴事實為有罪之陳述，經告知簡式審判程序意旨，並聽取公
訴人及被告之意見後，本院合議庭裁定由受命法官獨任依簡式審
判程序審理，判決如下：
    主  文
甲○○連續施用第二級毒品，累犯，處有期徒刑壹年。
    事  實
一、甲○○前於民國 (下同)88 年間，因妨害兵役案件，經本院
    88年度訴字第599 號判決判處有期徒刑5 月確定，復因施用
    毒品案件，經依本院87年度毒聲字第2745裁定送觀察、勒戒
    後，認無繼續施用毒品之傾向，由臺灣高雄地方法院檢察署
    檢察官於87年10月21日以87年度偵字第22960 號為不起訴處
    分確定，仍不思悔改，再於88年間，因施用毒品案件，經依
    本院88年度毒聲字第3226號裁定送觀察、勒戒後，認有繼續
    施用毒品之傾向，經依本院88年度毒聲字第4190號裁定令入
    戒治處所施以強制戒治1 年，並由檢察官聲請簡易判決處刑
    ，經本院於88年8 月27日以88年度鳳簡字第461 號判決判處
    有期徒刑6 月確定，前開強制戒治執行滿三月，其成效評定
    為合格，於88年11月9 日經依本院88年度毒聲字第7913號裁
    定停止戒治付保護管束，並接續執行前揭妨害兵役之有期徒
    刑5 月，於89年6 月12日保護管束期滿未經撤銷視為強制戒
    治期滿，上開妨害兵役、毒品危害防制條例二罪，經本院於
    89年10月20日以89年度聲字第1742號裁定定應執行有期徒刑
    10月確定。詎其仍不知悔改，再於89年8 月至10月間，因施
    用毒品案件，依本院89年度毒聲字第8131號裁定令入戒治處
    所，施以強制戒治1 年，並經本院於90年7 月31日以90年度
    易緝字第127 號判處有期徒刑7 月確定，前開強制戒治執行
    滿三月，其成效評定為合格，於90年12月20日依本院90年度
    毒聲字第7270號裁定停止戒治付保護管束，接續執行前開二
    罪之定執行刑，於91年5 月19日執行完畢而出監；嗣於91年
    7 月16日經依本院91年度毒聲字第4015號裁定撤銷停止戒治
    ，令入戒治處所施以強制戒治，於92年3 月9 日強制戒期滿
    而予釋放，並接續執行徒刑，甫於94年1 月11日假釋出監。
二、詎甲○○已經多次觀察勒戒、強制戒治及法院判刑，竟仍不
    知戒除毒癮，再於前揭強制戒治期滿 (92年3 月9 日)釋 放
    後之5 年內，基於施用第二第級毒品甲基安非他命之概括犯
    意，自94年3 、4 月間某日起迄同年7 月21日下午5 、6 時
    許止，在高雄縣鳥松鄉○○村○○路46巷11號之2 自宅等處
    ，以將甲基安非他命置於玻璃球內加以燒烤而吸取其煙霧之
    方式，連續施用第二級毒品甲安基安非他命多次。嗣分別於
    (1)94年6 月18日19時35分，在高雄縣鳳山市○○○街162 號
    3 樓，經警查獲甲○○與陳虹里 (業經觀察勒戒後，經檢察
    官為不起訴處分確定)及 李淑娟 (業經本院94年度訴字第
    2356號判決判處有期徒刑8 月確定)3 人 ，並同時扣得甲基
    安非他命1 包 (驗前毛重0.4 公克，驗後毛重0.3 公克)、
    海洛英殘渣夾鏈袋5 包，注射針筒5 支及擦拭血液衛生紙4
    張等物品，經採集其尿液送驗呈甲基安非他命陽性反應，始
    查悉上情。於(2)94年7 月21日21時20分許，在高雄市○○區
    ○○街18號前，為警臨檢並採集其尿液送驗呈甲基安非他命
    陽性反應而查獲。
二、案經高雄縣政府警察局鳳山分局報告臺灣高雄地方法院檢察
    署檢察官偵查起訴及高雄市政府警察局三民第二分局報告臺
    灣高雄地方法院檢察署檢察官移送併案審理。
    理  由
一、按本件被告甲○○所犯係死刑、無期徒刑、最輕本刑為3 年
    以上有期徒刑以外之罪，其於準備程序就前揭被訴事實為有
    罪之陳述，經受命法官告知簡式審判程序之旨，並聽取其與
    公訴人之意見後，本院認無不得或不宜改依簡式審判程序進
    行之處，爰依刑事訴訟法第273 條之1 第1 項規定，裁定
    本件由受命法官獨任進行簡式審判程序，合先敘明。
二、訊據被告甲○○對於上揭犯罪事實坦承不諱，本院復審酌：
  (一)經警將被告於94年6 月18日、94年7 月21日遭查獲後所採集
    之尿液送驗結果，均呈甲基安非他命陽性反應，此有台灣檢
    驗科技股份有限公司94年7 月6 日編號KＺ000000000000號濫
    用藥物尿液檢驗報告 (檢體編號：鳳警426 號)、 高雄縣政
    府警察局鳳山分局九十四年度查獲毒品嫌犯尿液流程管制清
    冊 (編號：426)、高雄市立凱旋醫院94年8 月10日編號
    A00000000 號 (檢體編號：H-246 號)、 高雄市政府警察局
    三民第二分局偵辦毒品案件尿液對照表 (編號：H-246)各1
    紙附卷可按。足見被告自白其確有施用第二級毒品甲基安非
    他命之犯行，與事實相符。
  (二)被告前因施用毒品案件，經依本院87年度毒聲字第2745裁定
    送觀察、勒戒後，認無繼續施用毒品之傾向，由臺灣高雄地
    方法院檢察署檢察官於87年10月21日以87年度偵字第22960
    號為不起訴處分確定，再於88年間，因施用毒品案件，經依
    本院88年度毒聲字第3226號裁定送觀察、勒戒後，認有繼續
    施用毒品之傾向，經依本院88年度毒聲字第4190號裁定令入
    戒治處所施以強制戒治1 年，強制戒治執行滿三月，其成效
    評定為合格，於88年11月9 日經依本院88年度毒聲字第7913
    號裁定停止戒治付保護管束，並接續執行徒刑，於89年6 月
    12日保護管束期滿未經撤銷視為強制戒治期滿；再於89年8
    月至10月間，因施用毒品案件，依本院89年度毒聲字第8131
    號裁定令入戒治處所，施以強制戒治1 年，前開強制戒治執
    行滿三月，其成效評定為合格，於90年12月20日經依本院90
    年度毒聲字第7270號裁定停止戒治付保護管束 (接續執行徒
    刑)， 嗣於91年7 月16日經依本院91年度毒聲字第4015號裁
    定撤銷停止戒治，令入戒治處所施以強制戒治，於92年3 月
    9 日強制戒期滿而予釋放，此有臺灣高等法院被告前案紀錄
    表1 份附卷可稽。
  (三)綜上所述，被告曾因施用毒品案件而執行強制戒治，於強制
    戒治期滿釋放後之5 年內，再犯本件施用施用第二級毒品甲
    基安非他命，事證應屬明確，其犯行應堪認定。
三、查甲基安非他命屬毒品危害防制條例第2 條第2 項第2 款所
    規定之第二級毒品，核被告所為，係犯毒品危害防制條例第
    10條第2 項施用第二級毒品罪。被告持有第二級毒品後進而
    施用，其持有毒品之低度行為，為施用第二級毒品之高度行
    為所吸收，不另論罪。被告自94年3 、4 月間某日起迄同年
    7 月21日下午5 、6 時許止，先後多次施用第二級毒品之犯
    行，時間緊接，所犯構成要件相同，顯係基於概括犯意為之
    ，應論以連續犯，並依刑法第56條規定加重其刑。又被告前
    於88年間，因妨害兵役案件，經本院88年度訴字第599 號判
    決判處有期徒刑5 月確定，復施用毒品案件，經本院88年度
    鳳簡字第461 號判決判處有期徒刑6 月確定，上開妨害兵役
    、毒品危害防制條例二罪，經本院於89年10月20日以89年度
    聲字第1742號裁定定應執行有期徒刑10月確定，並於91年5
    月19日執行完畢，此有臺灣高等法院被告前案紀錄表、臺灣
    高等法院在監在押全國紀錄表各1 份附卷可稽，其於5 年內
    再犯本件有期徒刑以上之罪，應依刑法第47條規定論以累犯
    ，加重其刑，並依法遞加重之。再者，公訴人雖僅就被告於
    94年6 月18日23時15分許回溯24小時內某時施用甲基安非他
    命部分犯罪事實 (即臺灣高雄地方法院檢察署94年度毒偵字
    第6057號)聲 請簡易判決處刑 (與起訴有同一效力)， 然檢
    察官就犯罪事實一部起訴者，其效力及於全部，刑事訴訟法
    第267 條定有明文。本件被告另自94年3 、4 月間起迄94年
    7 月21日下午5 、6 時許止 (不含起訴之犯罪事實部分)，
    先後多次施用甲基安非他命 (包含臺灣高雄地方法院檢察署
    94年度毒偵字第7466號併案審理部分)之 部分犯罪事實，與
    前揭起訴之犯罪事實具有連續犯之裁判上一罪關係，已如前
    述，為起訴效力所及，本院自應就此部分一併加以裁判，附
    此敘明。
四、本院審酌被告前已有施用毒品之不良素行，於多次觀察勒戒
    、強制戒治期滿後5 年內，猶施用之，顯見其戒毒意志不堅
    ，本不宜寬貸，惟念其施用毒品乃自戕一己之身體健康，對
    社會造成之危害尚非直接鉅大，反社會性之程度應屬較低，
    且其犯後坦承犯行，態度良好等一切情狀，量處如主文所示
    之刑。扣案甲基安非他命1 包 (驗前毛重0.4 公克，驗後毛
    重0.3 公克)係 另案被告陳虹里所有，業據另案被告李淑娟
    於警詢時供承在卷，核與另案被告陳虹里於警詢時供稱該安
    非他命係1 位綽號「阿喜」寄放之物等語大致相符，而另案
    被告陳虹里既經檢察官依法執行觀察勒戒，故該甲基安非他
    命1 包 (驗前毛重0.4 公克，驗後毛重0.3 公克)， 自應由
    檢察官依法處理，爰不為沒收之諭知；另扣案之殘渣夾鏈袋
    5 包，注射針筒5 支，經送檢驗結果均含有海洛因成分，此
    有高雄醫學大學附設中和紀念醫院94年12月6 日出具之驗驗
    報告10張 (編號0000-0000 、0000-0000 、0000-000至0000
    -000) 附卷可證，顯見應係施用海洛因使用之工具，與本件
    被告施用甲基安非他命無關，至於，擦拭血液之衛生紙4 張
    ，亦無證據證明係被告施用甲基安非他命使用之工具，均不
    予宣告沒收，附此敘明。
據上論斷，應依刑事訴訟法第273 條之1 第1 項、第284 條之1
、第299 條第1 項前段，毒品危害防制條例第10條第2 項，刑法
第11條前段、第56條、第47條，判決如主文。
本案經檢察官乙○○到庭執行職務。
中　　華　　民　　國　　94　　年　　12　　月　　30　　日
                  刑事第九庭    法　官    陳建和
以上正本證明與原本無異。
如不服本判決，應於收受送達後10日內向本院提出上訴書狀。
中　　華　　民　　國　　94　　年　　12　　月　　30　　日
　　　　　　　　　　　　　　    書記官    林慧君
附錄本判決論罪之法條：
毒品危害防制條例第10條第1項
    施用第一級毒品者，處六月以上五年以下有期徒刑。
毒品危害防制條例第10條第2項
    施用第二級毒品者，處三年以下有期徒刑。
